【裁判字號】    90,易,801
【裁判日期】    901213
【裁判案由】    詐欺
【裁判全文】
臺灣臺中地方法院刑事判決                            九十年度易字第八一號
    公  訴  人  台灣台中地方法院檢察署檢察官
    被      告  丙○○
右列被告因詐欺案件，經檢察官提起公訴（八十九年度偵字第一九八五五號），本院
判決如左：
    主  文
丙○○連續意圖為自己不法之所有，以詐術使人將本人之物交付，處有期徒刑拾月。
    事  實
一、丙○○係飛達保險經紀人股份有限公司之業務員，與甲○○、乙○○夫妻交情良
    好，因乙○○透過丙○○於民國（下同）八十七年五月二十四日參加「慶豐限期
    繳費終身壽險戊型」保險，保險金額新台幣（下同）一百五十萬元，年繳保費十
    一萬七千三百元，甲○○於八十七年十月十四日參加「慶豐限期繳費單利增值終
    身壽險戊型」保險，保險金額七十萬元，年繳保費十二萬八千三百十元，丙○○
    見有機可乘，竟基於意圖為自己不法所有之概括之犯意，先後於八十七年五月間
  至六月間之某日及八十七年十一月間某日，分別向乙○○詐稱：如一次繳交五年
    份的保險費較划算，致乙○○陷於錯誤，分別於八十七年五月間至六月間某日起
    至八十七年十一月間某日足先後交付現金或客票予丙○○，總金額約為新台幣（
    下同）一百五十四萬五千六百十元（正確數目不詳），丙○○除於八十七年五月
    間某日替乙○○繳交第一期保費十一萬七千三百元（該第一期保費以支票給付，
    同年五月三十一日兌現）及於同年十一月間某日替甲○○繳交保費十二萬八千三
    百十元（該第一期保費以支票給付，同年十一月三十日兌現）之外，其餘均未繳
    交予保險人保誠人壽保險股份有限公司，計詐得一百三十萬元左右，隔年經前開
    保險公司通知乙○○、甲○○繳交第二期保費後，乙○○始知受騙而向丙○○追
    討，丙○○乃陸續歸還部分金額，另簽發面額三十萬元之本票三張以為賠償，惟
    其後均未再出面。
二、案經乙○○、甲○○訴請台灣台中地方法院檢察署檢察官偵查起訴。
    理  由
一、訊據被告丙○○坦承於前開時地收受一百二十多萬元之保險費後，僅繳交二十四
    萬五千六百十元之保險費給保誠人壽保險股份有限公司等情不諱，惟矢口否認有
    詐欺犯行，辯稱伊有跟乙○○講說要先向她借錢，以後再慢慢替她繳保費云云，
    惟查右揭事實業據告訴人乙○○於偵審中指訴歷歷，並有保誠人壽股份有限公司
    九十年十月二十三日（九０）保誠總字第六七０號函所附要保書二份、送金單影
    本二份附卷可資佐證，另有被告丙○○所簽發之本票影本及丙○○轉讓之支票影
    本四紙附卷可憑，且被告丙○○於九十年五月三十一日本院審理時自承：「她沒
    有說，但是以前都是我在幫她處理。（法官問：她有答應妳錢先到妳戶頭，以後
    每年妳慢慢幫她繳？）」等語，堪信告訴人指稱被告係以五年保費一次向保險公
    司繳清，比較划算，也比較方便之方式，詐騙告訴人致其陷於錯誤，可以採信，
    被告嗣後改尚未繳出之保費算是告訴人先借給伊使用云云，顯係卸責之詞，不足
    採信。
二、核被告丙○○所為係犯刑法第三百三十九條第一項之詐欺取財罪。被告先後二次
    向告訴人詐騙財物，致其陷於錯誤而陸續交付財物，時間緊接，犯罪構成要件相
    同，顯係基於概括之犯意反覆為之，為連續犯，應論以一罪，並加重其刑。爰審
    酌被告八十六年間曾因行使偽造私文書等一案，經本院判處有期徒刑二月，緩刑
    二年，嗣並已確定，事隔半年復另行起意詐騙他人金錢，利用友人對伊之信任，
    詐得百萬元以上之金錢，犯後僅承認部分犯行，惟已返還部分金額予告訴人等一
    切情狀，量處如主文所示之刑。
據上論斷，應依刑事訴訟法第二百九十九條第一項前段，刑法第三百三十九條第一項
、第五十六條，罰金罰鍰提高標準條例第一條前段，判決如主文。
中    華    民    國      九十      年       十二      月     十三    日
                              臺灣臺中地方法院刑事第二庭
                                    法  官  陳 如 玲
右正本證明與原本無異。
如不服本判決，應於判決送達後十日內向本院提出上訴狀，上訴於臺灣高等法院臺中
分院( 須附繕本 )。
                                    書記官
中    華    民    國      九十      年       十二      月     二十    日
附錄論罪科刑法條
刑法第三百三十九條
意圖為自己或第三人不法之所有，以詐術使人將本人或第三人之物交付者，處五年以
下有期徒刑、拘役或科或併科一千元以下罰金。
以前項方法得財產上不法之利益或使第三人得之者，亦同。
前二項之未遂犯罰之。


司法院資訊處製作；財團法人民間司法改革基金會備份。
